臺灣板橋地方法院刑事判決　　　　　　　94年度訴字第1844號
公　訴　人　臺灣板橋地方法院檢察署檢察官
被　　　告　甲○○
　　　　　　　　　　灣雲林監獄執行中）
上列被告因違反毒品危害防制條例案件，經檢察官提起公訴（94
年度毒偵字第3931號），被告於準備程序中為有罪之陳述，經本
院合議庭裁定由受命法官進行簡式審判程序獨任審理，本院判決
如下：
    主  文
甲○○連續施用第一級毒品，處有期徒刑捌月，扣案之第一級毒
品海洛因捌包（合計淨重貳點壹貳公克、空包裝重壹點玖貳公克
）、第一級毒品海洛因貳包（合計毛重壹點壹公克、淨重零點玖
公克），均沒收銷燬之；扣案之殘渣袋貳個、分裝杓貳枝、分裝
袋壹大包均沒收。又連續施用第二級毒品，處有期徒刑伍月，扣
案之第二級毒品甲基安非他命貳包（合計毛重捌點壹壹公克，淨
重陸點玖伍公克），均沒收銷燬；扣案之吸食器壹組沒收。應執
行有期徒刑壹年。扣案之第一級毒品海洛因捌包（合計淨重貳點
壹貳公克、空包裝重壹點玖貳公克）、第一級毒品海洛因貳包（
合計毛重壹點壹公克、淨重零點玖公克）、第二級毒品甲基安非
他命貳包（合計毛重捌點壹壹公克，淨重陸點玖伍公克），均沒
收銷燬之；扣案之吸食器壹組、殘渣袋貳個、分裝杓貳枝、分裝
袋壹大包，均沒收。
    事  實
一、甲○○曾於民國九十三年間，因施用毒品案件，經本院裁定
    送觀察、勒戒後，嗣因有繼續施用毒品之傾向，再經本院裁
    定送強制戒治，並於九十四年一月三日戒治期滿，並由臺灣
    板橋地方法院檢察署檢察官於九十四年一月十八日以九十四
    年度戒毒偵字第二八號為不起訴處分確定。詎其仍不知悔改
    ，竟各基於施用第一級毒品海洛因及第二級毒品甲基安非他
    命之犯意，於前揭觀察勒戒完畢釋放後五年內，自九十四年
    三、四月起至九十四年八月十二日止，在臺北縣三峽鎮○○
    路十五號七樓之一租屋處、臺北縣三峽鎮○○路一二七之七
    號十一樓住處，以將海洛因、甲基安非他命放置於吸食器內
    燒烤產生煙霧後施用之方式，連續施用第一級毒品海洛因、
    第二級毒品甲基安非他命（起訴書誤載為「安非他命」）多
    次。嗣先後於下列時地為警查獲，並各採集其尿液送驗，進
    而查悉上情：(1)於九十四年六月十四日下午二時三十分許，
    在臺北縣三峽鎮○○路二八巷十號前，並扣得第一級毒品海
    洛因三包，嗣於同日下午二時四十分許，在其位於臺北縣三
    峽鎮○○路三○九巷十五號七樓之一，扣得第一級毒品海洛
    因五包（連同前開第一級毒品海洛因共八包，合計淨重二點
    一二公克，空包裝重一點九二公克）、第二級毒品甲安非他
    命二包（合計毛重八點一一公克，淨重六點九五公克）、甲
    基安非他命吸食器一組；(2)於九十四年七月十六日晚上七時
    許，在臺北縣三峽鎮○○路一二七之七號十一樓，並扣得第
    一級毒品海洛因二包（毛重一點一公克，淨重○點九公克）
    、殘渣袋二個、分裝杓二枝、分裝袋一大包。
二、案經臺北縣政府警察局三峽分局、臺北市政府警察局信義分
    局分別移送臺灣板橋地方法院檢察署檢察官偵查起訴。
    理  由
一、按除被告所犯為死刑、無期徒刑、最輕本刑為三年以上有期
    徒刑之罪或高等法院管轄第一審案件者外，於第一次審判期
    日前之準備程序進行中，被告先就被訴事實為有罪之陳述時
    ，審判長得告知被告簡式審判程序之旨，並聽取當事人、代
    理人、辯護人及輔佐人之意見後，裁定進行簡式審判程序，
    刑事訴訟法第二百七十三條之一第一項定有明文。經核本件
    被告甲○○所犯係死刑、無期徒刑、最輕本刑為三年以上有
    期徒刑以外之罪，其於準備程序中就被訴事實為有罪之陳述
    ，經法官告知簡式審判程序之旨，並聽取公訴人及被告之意
    見後，本院合議庭認宜進行簡式審判程序，爰依首揭規定合
    議裁定由受命法官獨任進行簡式審判程序，合先敘明。
二、經查：
  (一)上揭事實，業據被告甲○○於本院審理時坦承不諱（見本院
    卷第三二頁），且其於上揭時地為警查獲時所採取之尿液，
    均經送請台灣檢驗科技股份有限公司檢驗結果，均認嗎啡、
    甲基安非他命呈陽性反應，有該公司九十四年七月四日編號
    CH/2005/60596 號、九十四年七月二十八日編號CH/2005/70
    458 濫用藥物尿液檢驗報告號濫用藥物尿液檢驗報告各一件
    附卷可稽，而海洛因施用入人體後水解還原成嗎啡，再循嗎
    啡之代謝方式排出體外，已據行政院衛生署藥物食品檢驗局
    （73）藥檢壹字第030221號函說明綦詳，又另依醫學臨床實
    驗及根據英國藥學會出版Isolat ionand In dentifcatiov
    of Drugs1 書第293 頁載明，海洛因施用入人體後，在體內
    迅速水解成6-MonoacetyImorphine，再緩緩繼續水解成嗎啡
    ，然後再循嗎啡之代謝方式排出，而同書第431 －432 頁並
    載有：嗎啡經注射入人體後，約百分之50以上於8 小時內自
    尿中排出；至24小時排出約百分之90；但48 小 時仍微量可
    檢出等語。此外，按通常健康成人1 次注射嗎啡15公絲，而
    以現行採用蟻醛硫酸試液及鉬銨硫酸試液檢驗其尿液時：注
    射後8 小時內所排尿液易於檢出；8 小時至24 小 時，視其
    取尿時間及尿量多寡，可能檢出；至24小時以後所排之尿液
    ，用上述方法已難檢出，亦有行政院衛生署藥物食品檢驗局
    73年11月30日（73）藥檢壹字第030221號函釋在案。另甲基
    安非他命經口服投與後，約70% 於24小時內可自尿液中排出
    ，又其尿液內含甲基安非他命成分之檢出，與投與甲基安非
    它命的量、個人體質、檢驗儀器之精密度有關，通常採尿化
    驗是否呈陽性反應，應以投與後24小時內所採者為宜，此有
    行政院衛生署藥物食品檢驗局（80）藥檢醫字第4529號函可
    查，益證被告於上揭時地有施用第一級毒品海洛因、第二級
    毒品甲基安非他命無訛。而被告於上揭時地為警先後查獲時
    ，復有白粉共計十包、晶體二包扣案可資佐證，而於九十四
    年六月十四日查獲之上開白粉八包，經送請法務部調查局鑑
    定結果，認含有第一級毒品海洛因成分（合計淨重二點一二
    公克，空包裝重一點九二公克），有該局九十四年八月八日
    調科壹字第06001012 1號鑑定通知書一紙在卷可憑，而於九
    十四年七月十六日所查獲之上開白粉二包，經臺北市政府警
    察局信義分局鑑驗結果，亦認係第一級毒品海洛因（毛重一
    點一公克，淨重○點九公克），有該局查獲甲○○涉嫌違反
    毒品危害防制條例毒品初步鑑驗報告單一紙在卷足參，另有
    供被告施用第一級毒品海洛因、第二級毒品甲基安非他命之
    吸食器一組、殘渣袋二個、分裝杓二枝、分裝袋一大包扣案
    亦足為證。足徵被告前開自白核與事實相符，應堪採信。
  (二)另查人體施用甲基安非他命後，其主要代謝物中，未改變型
    態之甲基安非他命占施用劑量達百分之四三，安非他命則約
    為百分之五；人體若係施用安非他命後，主要代謝物中則有
    未改變型態之安非他命，但無甲基安非他命，此經法務部調
    查局以九十三年五月四日調科壹字第09362413980 號函釋明
    在案。足見人體若施用安非他命，其尿液代謝物不可能出現
    甲基安非他命，惟人體若施用甲基安非他命，其尿液代謝物
    除主要有甲基安非他命外，亦可能有少量之安非他命。是本
    件被告之尿液除呈現較少量之安非他命陽性反應外，主要係
    呈現甲基安非他命之陽性反應，依上開函示，被告自不可能
    係施用安非他命，而應係施用甲基安非他命。公訴意旨認被
    告係施用安非他命，顯係誤認，附此敘明。
  (三)末查被告於九十三年間，因施用毒品案件，經本院裁定送觀
    察，嗣因有繼續施用毒品之傾向，再經本院裁定送強制戒治
    ，並於九十四年一月三日戒治期滿，並由臺灣板橋地方法院
    檢察署檢察官於九十四年一月十八日以九十四年度戒毒偵字
    第二八號為不起訴處分確定，有該不起訴處分書、臺灣高等
    法院被告前案紀錄表及臺灣板橋地方法院檢察署刑案資料查
    註紀錄表各一件附卷可稽，是被告於前揭時地施用第一級毒
    品海洛因、第二級毒品甲基安非他命，係於觀察勒戒完畢釋
    放後五年內再犯毒品危害防制條例第十條之罪。本件事證明
    確，被告犯行均堪認定。
三、查海洛因、甲基安非他命分別係毒品危害防制條例第二條第
    二項所稱之第一級毒品、第二級毒品，不得持有、施用，被
    告竟分別持之以施用，核其所為，係犯毒品危害防制條例第
    十條第一項之施用第一級毒品罪、同條例第十條第二項之施
    用第二級毒品罪。被告先後多次施用海洛因、甲基安非他命
    犯行，時間緊接、手法及罪名均同，顯係基於概括犯意而為
    之，均為連續犯，應各論以一罪，並加重其刑。其先後多次
    持有海洛因、甲基安非他命，亦係基於概括之犯意，本應均
    以連續持有論，惟其持有甲基安非他命、海洛因後，進而施
    用，其多次持有海洛因、甲基安非他命行為應分別被其施用
    之行為所吸收，均不另論罪。被告所犯二罪之間，犯意各別
    ，行為互殊，應予分論併罰。審酌被告經觀察勒戒後仍再犯
    相同罪行，且施用期間非短，顯見意志不堅，惟念其犯罪係
    戕害自身，尚未害及他人，所犯情節非重，及犯罪後於本院
    審理時承認犯行態度尚可等一切情狀，分別量處如主文所示
    之刑，並定其應執行之刑。至扣案之白粉含有第一級毒品海
    洛因成分（其中於九十四年六月十四日查獲之八包，合計淨
    重二點一二公克，空包裝重一點九二公克；另於九十四年七
    月十六日查獲之二包，合計毛重一點一公克、淨重○點九公
    克）、扣案之晶體二包係甲基安非他命（合計毛重八點一一
    公克、淨重六點九五公克）一節，已如前述，應依毒品危害
    防制條例第十八條第一項前段規定，不問屬於犯人與否，宣
    告沒收併銷燬之。至鑑驗所耗損之毒品，既已滅失，爰不另
    為沒收銷燬之諭知。另扣案之吸食器一組、殘渣袋二個、分
    裝杓二枝、分裝袋一大包均係被告所有，且係供被告施用第
    一級毒品海洛因、第二級毒品甲基安非他命之用，已據被告
    於本院審理時陳明在卷（見本院卷第三二頁），爰依刑法第
    三十八條第一項第二款規定，併予宣告沒收。
四、又公訴人起訴事實雖未敘及被告自九十四年七月十六日起至
    九十四年八月十二日止，連續施用第一級毒品海洛因、第二
    級毒品甲基安非他命多次之犯行，惟該等事實與檢察官起訴
    之犯罪事實既具連續犯之裁判上一罪關係，應為起訴效力所
    及，自在本院所審理之範圍，併此敘明。
據上論斷，應依刑事訴訟法第二百七十三條之一第一項、第二百
九十九條第一項前段，毒品危害防制條例第十條第一項、第二項
、第十八條第一項前段，刑法第十一條前段、第五十六條、第五
十一條第五款、第三十八條第一項第二款，判決如主文。
本案經檢察官林俊儀到庭執行職務。
中　　華　　民　　國　　94　　年　　10　　月　　14  　日
                  刑事第五庭    法　官  李麗珠
以上正本證明與原本無異
如不服本判決應於送達後10日內向本院提出上訴狀
                                書記官　王麗雯
中　　華　　民　　國　　94　　年　　10　　月　　14　　日
附錄本判決論罪法條：
毒品危害防制條例第10條：
施用第1級毒品者，處6月以上5年以下有期徒刑。
施用第2級毒品者，處3年以下有期徒刑。
